【裁判字號】    89,易,428
【裁判日期】    890613
【裁判案由】    竊盜等
【裁判全文】
台灣板橋地方法院刑事判決                          八十九年度易字第四二八號
    公  訴  人  台灣板橋地方法院檢察署檢察官
    被      告  甲○○
右列被告因竊盜等案件，經檢察官提起公訴（八十八年度偵字第二一六九六、二四八
七三號），本院判決如左：
    主  文
甲○○連續竊盜，累犯，處有期徒刑捌月；又連續收受贓物，累犯，處有期徒刑陸月
，應執行有期徒刑壹年。
    事  實
一、甲○○前於民國（下同）八十二年間因違反麻醉藥品管理條例案件，經本院判處
    有期徒刑七月確定，並於八十四年十月十二日因縮短刑期假釋出監，縮刑期滿日
    期為八十四年二月一日；復於八十四年間因違反麻醉藥品管理條例、藥事法及贓
    物等三罪，分別經台灣高等法院及本院判處有期徒刑一年、六月與八月，裁定應
    執行有期徒刑一年十月確定，而於八十六年五月十五日縮短刑期假釋出監，縮刑
    期滿日期為八十六年八月二日。猶不知悔改，竟基於意圖為自己不法所有之概括
    犯意，先於八十八年一月十四日晚十時許，在宜蘭縣宜蘭市河濱公園內，以不詳
    之方法破壞電門鎖（毀損部分未據被害人告訴），竊取戊○○所有之車號Ｌ二─
    一一五六號自用小客車；又於同年月十日之後之某日，在台北縣三重市重陽橋下
    ，竊取屠雲華所有之車號ＤＪ─六二四七號之自用小客車，得手後，即將上開號
    竊得之車號ＤＪ─六二四七號之車牌，改懸掛於上開竊得之原車號Ｌ二─一一五
    六號自用小客車之上供己使用。嗣於八十八年一月十九日（起訴書誤為二十日左
    右），甲○○將上開竊得之自用小客車停放在友人丁○○（所涉竊盜罪嫌，業經
    台灣板橋地方法院檢察署檢察官不起訴處分）位於台北縣汐止市○○街二三五之
    一號住處門口，並將該自用小客車後座座椅拆卸，放置在丁○○住處，直至同年
    月二十六日上午二時三十分許，經警在上址查獲該贓車，並據丁○○之供述而查
    悉上情。又甲○○另行基於概括之犯意，明知真實姓名年籍不詳綽號「阿凱」之
    成年男子，所駕駛之黑色自用小客車（原車號與車主均不詳，改懸掛車號ＫＳ─
    九八九九號車牌係林明灶所有，於八十八年十月三十日在台北縣三重市○○街二
    二一號前遭竊），係屬來路不明之贓物，竟於八十八年十一月一日在右，在台北
    縣三重市○○○路三一四巷內，受該綽號「阿凱」男子委託以俗稱「借屍還魂」
    之方式，改裝上開贓車，而予以收受；又於同年月十一日下午五時許，亦以上開
    同一原因，並在上址，收受綽號「阿凱」男子所交付來路不明之藍色自用小貨車
    一輛（該車係丙○○所有，原車牌號碼Ｚ三─二一九七號，於八十八年九月一日
    在台北縣三重市○○街０六巷二號前遭竊；另懸掛車號ＢＰ─二九三六號之車牌
    係乙○○所有，於八十八年十月二十九日在台北縣三重市○○路○段三十八巷附
    近遭竊）。嗣於八十八年十一月十二日上午十時三十分許，在台北縣三重市○○
    路三一四巷內為警查獲。
二、案經台北市政府警察局中山分局移送台灣士林地方法院檢察署呈請台灣高等法院
    檢察署核轉及台北市政府警察局中山分局移送台灣板橋地方法院檢察署檢察官偵
    查起訴。
    理  由
一、訊據被告甲○○矢口否認有右揭竊盜及收受贓物之犯行，並辯稱：伊於八十七年
    十二月十三日即羈押於台灣桃園看守所，至八十八年六月始交保，伊不可能於八
    十八年一月間竊車，且己○○與丁○○二人有向車主戊○○恐嚇；另伊固先後二
    次收受綽號「阿凱」所交付二輛車；惟伊並不知係贓車云云。經查：
   （一）被告所辯於八十七年十二月十三日至八十八年六月間羈押於台灣桃園看守
         所等情，經查詢結果為：被告甲○○因施用毒品罪，於八十八年一月二十
         日入所觀察勒戒處分，於八十八年二月十一日因另案槍砲續押於台灣桃園
         看守所，已於八十八年六月三日當庭釋放，有台灣桃園看守所附設勒戒處
         所八十九年三月三日桃所澄總字第００一三四號函在卷可稽；又被告所辯
         己○○與丁○○二人向車主戊○○恐嚇乙節，亦經證人戊○○於本院調查
         時否認有其事（見本院八十九年三月十四日訊問筆錄）。
   （二）又證人丁○○分別於警訊及偵查時證稱：「‧‧‧白色廂型車（引擎號碼
         ＡＡＣ０七八八五五）懸掛車牌ＤＪ─二六四七號是我朋友甲○○開至該
         址停放，並且將座椅一組拆下擺放我居住的客廳右側」、「不是我偷的，
         那是甲○○偷的‧‧‧甲○○是在他被抓的前一天開到我家」、「不是我
         偷的，是甲○○開來停的，還是在我家門口掃街車到，是甲○○開來的」
         （見台灣士林地方法院檢察署八十八年度偵字第一三五六號偵查卷影本所
         附八十八年一月二十六日偵訊（調查）筆錄、八十八年二月五日及二十四
         日訊問筆錄與台灣板橋地方法院檢察署八十八年度偵字第二一六九六號偵
         查卷第二十二頁、第二十三頁）及證人己○○分別於偵查與本院審判時結
         證稱：「‧‧‧丁○○打電話給我提到車子是白色廂型車，我才想到曾在
         三重看到甲○○開過，而且當時我坐過，我看見發動的鑰匙孔壞了，後座
         很寬，沒有椅子只有床舖」、「‧‧‧我有在八十八年間在三重三和路看
         過被告在白色廂型車上修車‧‧‧我的確有看到甲○○開那部贓車，且車
         子的後座有被拆卸掉」（見同上偵查卷第三十七頁反面及本院八十九年五
         月三十日審判筆錄）。
   （三）又被告於警訊筆錄中供稱：「我於今年八十八年六月三日出獄後，在三重
         市○○路二十七號洗車場認識的一位綽號『阿凱』的男子，他在八十八年
         十一月初一左右，他開那部三陽雅歌的自小客車來（開來時改懸掛ＫＳ─
         九八九九號車牌）說叫我幫他修理引擎不順的問題，至今他都未取走，而
         另一部藍色的自小貨車也是綽號『阿凱』的男子在八十八年十一月十一日
         下午約十七時左右載了一只電瓶來要發動雅歌自小客車用，就把該自小貨
         車放在我洗車場‧‧‧『阿凱』開自小貨車來，才問我何處可以借屍還魂
         ，我才知道車子有問題」（見八十八年度偵字第二四八七三號偵查卷第八
         頁）；況被告亦非經營汽車修理業，倘該綽號「阿凱」之人欲修理該車或
         頂併車輛（即俗稱借屍還魂），豈有不至正統汽車修理廠，而至被告處修
         理之理？是被告主觀上應有贓物之認識至為灼然。此外並有被害人戊○○
         、屠雲華、乙○○、林明灶及丙○○等人於警訊中指訴綦詳，復有車輛竊
         盜、車牌失竊資料個別查詢報表乙紙與贓物認領保管收據共四紙附卷可佐
         。
     綜上所述，足見被告上開所辯各節，要屬飾卸諉責之詞，顯不可採。罪證明確
     ，被告犯行洵堪認定。
二、核被告所為，係犯刑法第三百二十一條第一項竊盜與同法第三百四十九條第一項
    收受贓物之二罪。至公訴人雖僅起訴被告於八十八年一月十四日竊取車號Ｌ二─
    一一五六號自小客車之犯行；惟被告於同年月十日之後某日仍有竊取車號ＤＪ─
    六二四七號自小客車之犯行，已如前述，然此部分犯行與公訴人起訴部分係基於
    概括犯意為之，為連續犯具有裁判上一罪之關係，依審判不可分之原則，應為起
    訴效力所及，本院自應一併予以審理。又被告先後二次竊盜、贓物之犯行，均時
    間緊接，且犯罪構成要件相同，顯各係基於概括犯意為之，皆為連續犯，均應以
    一罪論並各加重其刑。再被告所犯上開二罪，犯意各別、罪名互異，應分論併罰
    。末查；被告素行不良，最近一次係於八十四年間因違反麻醉藥品管理條例、藥
    事法及贓物等三罪，分別經台灣高等法院與本院判處有期徒刑一年、六月與八月
    ，裁定應執行有期徒刑一年十月確定，於八十六年五月十五日縮短刑期假釋出監
    ，縮刑期滿日期為為八十六年八月二日，此有台灣高等法院檢察署刑案紀錄簡覆
    表在卷可徵。其於有期徒刑執行完畢後五年內再犯有期徒刑以上刑之二罪，皆為
    累犯，均應各遞加重其刑。爰審酌被告之品行、智識程度，犯罪之目的、動機、
    所生危害及被告犯罪後猶飾詞圖辯未見悔意等一切情狀，各量處如主文所示之刑
    ，並依法定其應執行之刑，以資懲儆。
據上論斷，應依刑事訴訟法第二百九十九條第一項前段，刑法第五十六條、第三百二
十條第一項、第三百四十九條第一項、第四十七條、第五十一條第五款，罰金罰鍰提
高標準條例第一條前段，判決如主文。
本案經檢察官高智美到庭執行職務
中      華      民      國      八十九      年     六     月    十三    日
                                      台灣板橋地方法院刑事第二庭
                                          法  官  潘  長  生
右正本證明與原本無異
如不服本判決應於送達後十日內向本院提出上訴狀
                                          書記官  王  增  華
中      華      民      國      八十九      年     六     月   二十八   日
附錄本案論罪科刑法條全文：
刑法第三百二十條
意圖為自己或第三人不法之所有，而竊取他人之動產者，為竊盜罪，處五年以下有期
徒刑、拘役或五百元以下罰金。
意圖為自己或第三人不法利益，而竊佔他人之不動產者，依前項之規定處斷。
前二項之未遂犯罰之。
刑法第三百四十九條
收受贓物者，處三年以下有期徒刑、拘役或五百元以下罰金。
搬運、寄藏、故買贓物或為牙保者，處五年以下有期徒刑、拘役或科或併科一千元以
下罰金。
因贓物變得之財物，以贓物論。


司法院資訊處製作；財團法人民間司法改革基金會備份。
